【裁判字號】    99,簡上,60
【裁判日期】    990727
【裁判案由】    竊盜
【裁判全文】
臺灣彰化地方法院刑事判決              99年度簡上字第60號
上  訴  人
即  被  告  乙○○
上列上訴人因竊盜案件，不服本院九十九年度簡字第二一八號中
華民國九十九年二月八日第一審簡易判決（原檢察官聲請簡易判
決處刑案號：九十九年度偵字第四二九號），本院管轄第二審合
議庭判決如下：
    主  文
上訴駁回。
乙○○緩刑貳年，並應依附件一本院九十九年度彰小調字第一三
四號調解程序筆錄所載調解成立內容履行賠償義務。
    理  由
一、本案經本院審理結果，認第一審判決認事用法及量刑，均無
    不當，應予維持，並引用第一審判決書記載之事實、證據及
    理由（如附件二）。
二、本件上訴人即被告乙○○（以下稱被告）上訴意旨略以：我
    所拔取之繼電器等電子零件均係之前告訴人丙○○請我修理
    「新三友」紡紗廠內之機器時，我所出資購得而換裝在告訴
    人所有之機器上之新零件，惟因事後告訴人遲遲不給付該修
    理費，經我一再催討均無效果，所以我才拔取之前換裝在新
    三友紡紗廠內機器內之新零件即繼電器等電子零件，以減少
    損失，我並無竊盜之犯意，且我事後已與告訴人達成和解，
    請求鈞院撤銷原判決，改諭知被告無罪之判決或從輕量刑並
    為緩刑之宣告云云。
三、程序方面：
(一)、按被告以外之人（包括證人、鑑定人、告訴人、被害人及共
    同被告等）於審判外之陳述雖不符刑事訴訟法第一百五十九
    條之一至之四等四條之規定，而經當事人於審判程序同意作
    為證據，法院審酌該言詞陳述或書面陳述作成時之情況，認
    為適當者，亦得為證據；當事人、代理人或辯護人於法院調
    查證據時，知有刑事訴訟法第一百五十九條第一項不得為證
    據之情形，而未於言詞辯論終結前聲明異議者，視為有前項
    之同意，同法第一百五十九條之五定有明文。立法意旨在於
    傳聞證據未經當事人之反對詰問予以核實，原則上先予排除
    。惟若當事人已放棄反對詰問權，於審判程序中表明同意該
    等傳聞證據可作為證據；或於言詞辯論終結前未聲明異議，
    基於尊重當事人對傳聞證據之處分權，及證據資料愈豐富，
    愈有助於真實發見之理念，且強化言詞辯論主義，使訴訟程
    序得以順暢進行，上開傳聞證據亦均具有證據能力。本件證
    人蕭四福、陳木章及證人即被害人丙○○於警詢中為陳述，
    其性質雖屬傳聞證據，惟查無符合同法第一百五十九條之一
    至之四等前四條之情形，其等所為之上開警詢筆錄內容，業
    經本院審理時予以提示並告以要旨，且經檢察官及被告表示
    意見，當事人已知上述筆錄乃傳聞證據，且未於言詞辯論終
    結前對該等筆錄內容聲明異議，依上開規定，是其等於警詢
    中之證言已擬制同意其有證據能力，本院審酌上開筆錄作成
    時，較無人情施壓或干擾，亦無不當取供之情形，認為以之
    作為本案之證據亦屬適當，是其等於警詢中之證言自具有證
    據能力。
(二)、關於卷附之現場及查扣照片八幀及監視器翻拍畫面四幀等，
    均係屬機械性紀錄特徵，也就是認識對象的是照相鏡頭，透
    過鏡頭形成的畫面映寫入膠卷或特定儲存設備內（如記憶卡
    ），然後還原於照相紙上，故照相中不含有人的供述要素，
    在現實情形與作為傳達結果的照相，在內容上的一致性是透
    過機械的正確性來加以保障的，在照相中並不存在人對現實
    情形的知覺、記憶，在表現時經常可能發生的錯誤（如知覺
    的不準確、記憶隨時間推移而發生的變化、遺忘），故照相
    及監視器翻拍畫面當然是非供述證據，並無傳聞法則之適用
    ，惟上開照片既係透過相機及監視器拍攝後所得，且與本案
    犯罪事實具有關聯性，又被告對於卷內所附之上揭各該照片
    亦均未表示異議，主張係執法人員違法取得，經查又無不得
    作為證據之事由，依法自得作為證據，而有證據能力。
四、訊據被告固坦承於民國九十八年十一月三十日下年二時許，
    前往彰化縣北斗鎮○○路一七之二八號告訴人丙○○所經營
    之「新三友」紡紗線工廠內，拔取控制箱內之繼電器二十七
    只、計時器十九只、雙調計時器二只及水位器四只等電子零
    件後離去之事實，惟矢口否認有何竊盜之犯意，辯稱：我所
    拔取之繼電器等電子零件均係之前丙○○請我修理「新三友
    」紡紗線廠內之機器時，我所換裝之新零件，惟因丙○○遲
    遲不給付該修理費，經我一再催討均無效果，所以我才拔取
    之前換裝在新三友紡紗線廠內機器上之新零件即繼電器等電
    子零件，以減少損失，我並無竊之犯意云云。經查，上開
    事實業據證人即告訴人丙○○於警詢證述甚詳（見偵卷第九
    至十二頁），核與證人蕭四福、陳木章於警詢時證述之情節
    相符（見偵卷第十三至十六頁），並有現場及查扣照片八幀
    、監視器翻拍畫面四幀及贓物認領保管單一份（見偵卷第十
    七至二十一頁、第二十八頁、二十九頁）在卷可稽。本件被
    告雖辯稱該其所取走之繼電器等零件係其之前換裝於告訴人
    所有之機器上云云，惟為告訴人所否認，且被告辯稱其係於
    九十八年四月份去新三友紡紗線廠修理機器並換裝繼電器等
    零件，惟證人謝摘當於本院審理時證稱：被告介紹我跟甲○
    ○一起去新三友紡紗線廠工作，我在那裡做十幾天後休息，
    之後陸陸續續有再去那裡工作，新三友那裡只有一個固定的
    印尼籍工人，那裡還有三、四個臨時工，我剛去做的時候有
    看過被告，他在那裡裝設機器的控制器，就是在九十八年下
    半年的時候。我在那裡工作時，被告在那裡修理染布機、鍋
    爐、脫水機等，至於有無換零件要問被告自己才知道等語，
    又證人謝摘當稱其係於九十八年下半年約在九月或十月間經
    由被告介紹去新三友紡紗線廠工作，是以證人謝摘當所為證
    詞並無法證明被告確有於九十八年四月份至新三友紡紗線廠
    修理機器並更換繼電器等零件於該紡紗線廠內之機器上，且
    被告亦無法提出該繼電器等零件之發票等購買憑證以證明該
    繼電器等零件確係其所購買，此外復查無其他積極證據足認
    被告所取走之繼電器等零件是被告出資購得後再換裝於告訴
    人所有之機器上，是以被告所辯尚難採信。本案被告未經告
    訴人同意，竟向新三友紡紗線廠之員工謊稱其受託前來修理
    工廠內之機械，而趁機將染整機器控制箱內之電子零件拔走
    ，被告自有意圖為自己不法所有之犯意甚明，是以本件被告
    竊盜犯行事證已臻明確，堪予認定。
五、本件原審以被告所犯刑法第三百二十條第一項竊盜犯行事證
    已臻明確，據以論罪科刑，判處被告拘役五十九日，並依刑
    法第四十一條第一項前段之規定諭知易科罰金之折算標準，
    經核原審判決認事用法核無違誤，量刑亦屬妥適。上訴人即
    被告指摘原判決不當，請求撤銷原判決，為無理由，應駁回
    其上訴。又本件被告前未曾因故意犯罪受有期徒刑以上刑之
    宣告，此有臺灣彰化地方法院檢察署刑案資料查註紀錄表及
    臺灣高等法院被告前案紀錄表一份在卷可考，且被告已與告
    訴人調解成立，此有調解程序筆錄一份在卷可稽，被告因一
    時失慮，致罹刑典，經此偵審程序與論罪科刑之教訓後，當
    知所警惕，而無再犯之虞，本院認所宣告之刑，以暫不執行
    為適當，爰依刑法第七十四條第一項第一款之規定宣告被告
    緩刑，以啟自新。又本院為督促被告確實履行調解條件，認
    有依照刑法第七十四條第二項第三款規定，命被告履行附件
    一本院九十九年度彰小調字第一三四號調解程序筆錄所示之
    調解成立內容之必要，而併為此附負擔之宣告（被告如有違
    反所定負擔未履行賠償，且情節重大者，被害人得依刑法第
    七十五條之一第一項第四款之規定，聲請檢察官為撤銷緩刑
    宣告之聲請，執行宣告刑，併予敘明）。
據上論斷，應依刑事訴訟法第四百五十五條之一第一項、第三項
、第三百六十八條、第三百七十三條，刑法第七十四條第一項第
一款、第二項第三款，判決如主文。
本件經檢察官陳建佑到庭執行職務。
中    華    民    國    99    年    7     月    27    日
                        臺灣彰化地方法院刑事第二庭
                                  審判長法官  石馨文
                                  法      官  吳芙如
                                  法      官  江彥儀
以上正本證明與原本無異。
本件不得上訴。
中    華    民    國    99    年    7     月    28    日
                                  書  記  官  洪年慶

司法院資訊處製作；財團法人民間司法改革基金會備份。
